臺灣高雄地方法院刑事判決　　　　　　　　　　　　九十三年度訴字第三０一三號
　　公　訴　人　臺灣高雄地方法院檢察署檢察官
　　被　　　告　丁○○　男　三.
　　指定辯護人　本院公設辯護人　丙○○
右列被告因強盜案件，經檢察官提起公訴（九十三年度偵緝字第二一五六號），本院
判決如左：
    主  文
丁○○意圖為自己不法之所有，攜帶兇器，以脅迫至使不能抗拒，而使他人交付其物
，累犯，處有期徒刑捌年陸月。未扣案之開山刀壹把沒收之。
    事  實
一、丁○○前因犯毒品、竊盜、傷害等案件，經本院分別以八十九年度易字第三五八
    九號、八十九年度易字第一三六一號判處有期徒刑七月、一年四月、三月確定，
    應執行有期徒刑二年一月，於民國九十二年一月二十九日縮短刑期假釋出獄，於
    九十二年七月二十一日付保護管束期滿，而未經撤銷假釋，以已執行完畢論。詎
    仍不知悔改，竟基於意圖為自己不法所有之犯意，於九十三年三月二十九日下午
    七時許，在高雄縣大樹鄉○○村○○路北極殿後山公墓旁，持預藏長度約三十公
    分，客觀上具有危險性，足供兇器使用之開山刀一把（該開山刀嗣後經丁○○棄
    置不詳處所而未扣案），以緊鄰乙○○頸部並向其恫稱「我要做什麼你應該知道
    」之脅迫方法，至使乙○○不能抗拒，而交付其所有之現金新台幣（下同）一百
    餘元（含百元鈔票一張及不詳數目之硬幣）、ＮＯＫＩＡ牌３３３０型行動電話
    一支（價值約三千元）、不詳粉末六小包，丁○○隨即騎乘機車離去。嗣丁○○
    於同年十月二十日四時許在高雄縣大樹鄉○○○路郵局前因騎乘贓車而為警查獲
    ，始悉上情。
二、案經被害人乙○○訴由高雄縣警察局仁武分局報請台灣高雄地方法院檢察署檢察
    官偵查起訴。
    理  由
一、右開犯罪事實，迭據被告丁○○於警、偵訊及本院審理中自白不諱，核與被害人
    乙○○於警詢及本院審理時證述之情節大致相符（見警卷第一至三頁、本院卷第
    九十至九二頁），並有照片二幀（見警卷第九頁）附卷可稽，足認被告前揭自白
    核與事實相符，堪可採為論罪科刑之依據。雖被告另辯稱：「伊要被害人交出行
    動電話只是為預防被害人與他人聯絡，伊拿到後隨即將ＳＩＭ卡拆解，不詳粉末
    已當場撕開包裝丟棄，且被害人身上僅有現金一百多元，伊嫌太少，乃將現金放
    在被害人機車座墊後離去，是其未強盜被害人之財物」云云。惟按強盜罪既遂與
    未遂之區別，應以所強盜之物，已否移入自己權力支配之下為標準，若將他人財
    物移歸自己所持有，即應成立既遂罪，至其後將已強盜所得之物遺棄逃逸，仍無
    妨於該罪之成立。查被告既已持足供兇器使用之開山刀一把，以緊鄰被害人乙○
    ○頸部並向其恫稱「我要做什麼你應該知道」之脅迫方法，至使被害人乙○○不
    能抗拒，而交付其所有之現金一百餘元（含百元鈔票一張及不詳數目之硬幣）、
    ＮＯＫＩＡ牌３３３０型行動電話一支、不詳粉末六小包，被告並且喝令被害人
    乙○○趴在一旁之公墓邊，是該所強盜得之物，應已脫離被害人乙○○之管領，
    而移入被告實力支配之下，縱如被告所辯其後將被害人行動電話ＳＩＭ卡拆解後
    隨即棄置在草叢間，不詳粉末以當場撕開外包裝拆解丟棄，百元鈔票一張則放置
    在被害人騎乘機車之後座椅墊上，其強盜之行為仍屬既遂，不因其嗣後將財物丟
    棄，而解免其強盜既遂之罪責，是被告所辯顯然為卸責之詞，不足採信，其犯行
    堪以認定。
二、按強盜罪所施用之強暴、脅迫手段，祇須足以壓抑被害人之抗拒，使其喪失意思
    自由為已足，縱令被害人實際無抗拒行為，仍於強盜罪之成立不生影響（最高法
    院三十年度上字第三０二三號判例可資參照）。本件被告持以強盜用之開山刀一
    把，係金屬製品，質地堅硬且鋒利，刀刃約長十五至二十公分，業據被告及被害
    人乙○○證述明確，客觀上足以危害他人生命、身體安全，自屬兇器無訛，而被
    告持該開山刀，近距離出示予無任何防備之被害人，向其強索財物，客觀上顯已
    使被害人感受迫切之危險，心理畏懼而達喪失意思自由，至使不能抗拒之程度，
    應認屬強盜之脅迫行為無訛。是核被告所為，係犯刑法第三百三十條第一項、第
    三百二十一條第一項第三款之攜帶兇器加重強盜既遂罪。公訴意旨雖記載被告以
    脅迫方法，至使被害人乙○○不能抗拒，而交付其所有之現金一千一百元，為此
    部分業經被害人乙○○到庭證稱其實際僅交付現金一百餘元等情明確，是起訴書
    此部分記載，容有未洽。又被告前因犯毒品、竊盜、傷害等案件，經本院分別判
    處有期徒刑七月、一年四月、三月確定，應執行有期徒刑二年一月，於九十二年
    一月二十九日縮短刑期假釋出獄，於九十二年七月二十一日付保護管束期滿，而
    未經撤銷假釋，以已執行完畢論等情，有台灣高等法院被告全國前案紀錄表、台
    灣高雄地方法院檢察署刑案資料查註紀錄表各一紙在卷可按，其於刑之執行完畢
    後五年內，再犯本件最重本刑為有期徒刑以上之罪，為累犯，應依刑法第四十七
    條之規定，加重其刑。爰審酌被告正值青壯之年，於服刑後不思努力工作，竟持
    刀強取他人財物，嚴重影響社會治安，惟其能坦承犯行，顯見尚非無悔改之意，
    且衡量被害人財物損失之價值非高等一切情狀，以昭炯戒。至被告所有持以犯本
    件加重強盜案件之開山刀一把，雖經被告陳明丟棄於不詳處所，惟尚無證據證明
    業已滅失，爰依刑法第三十八條第一項第二款之規定，併予宣告沒收。
據上論斷，應依刑事訴訟法第二百九十九條第一項前段、刑法第三百三十條第一項、
第四十七條、第三十八條第一項第二款，判決如主文。
本案經檢察官甲○○到庭執行職務。
中　　　華　　　民　　　國　　九十四　　年　　　二　　　月　　 十八 　　日
                                  臺灣高雄地方法院刑事庭
                                        審判長法官  邱明弘
                                              法官  廖建瑜
                                              法官  胡宜如
右正本證明與原本無異。
如不服本判決，應於判決送達後十日內，向本院提出上訴狀。
                                        法院書記官  蘇溪林
中　　　華　　　民　　　國　　九十四　　年　　　二　　　月　　 十八 　　日
附錄法條：
中華民國刑法第三百三十條
犯強盜罪而有第三百二十一條第一項各款情形之一者，處七年以上有期徒刑。
前項之未遂犯罰之。
